臺灣板橋地方法院刑事判決　　　　　　　96年度易字第1758號
公　訴　人　臺灣板橋地方法院檢察署檢察官
被　　　告　壬○○
　　　　　　　　　　（現於臺灣桃園監獄執行中）
上列被告因竊盜等案件，經檢察官提起公訴（95年度偵字第2768
1 號），及追加起訴 (96年度偵字第9176號)， 被告於準備程序
進行中就被訴事實為有罪之陳述，經告知簡式審判程序之旨，並
聽取當事人之意見後，本院改行簡式審判程序，並判決如下：
    主  文
壬○○所犯如附表所示之罪，各處如附表所示之宣告刑，均減刑
，詳如附表所載。應執行有期徒刑貳年。扣案之老虎鉗及鋸片各
壹支均沒收。
    事  實
一、壬○○前因竊盜案件，經本院以94年度簡字第1906號判處有
    期徒刑4 月，如易科罰金以銀元3 百元折算1 日確定，於民
    國94年11月20日縮刑期滿執行完畢。詎其猶不知悔改，意圖
    為自己不法之所有，單獨或與吳國源（現由臺灣雲林地方法
    院檢察署另案偵辦中）基於共同犯意之聯絡，於附表編號一
    至六所示時間、地點，以附表所示方式，竊取附表所示被害
    人財物得手。另壬○○明知連源有限公司（負責人為戊○○
    ）所有之車號U4-6511 號自用小貨車，係吳國源於95年11月
    8 日3 時許，在臺北縣樹林市○○街50巷10號前所竊取之贓
    物，竟仍基於收受贓物之犯意，於附表編號七所示時地收受
    該自用小貨車而使用之。嗣壬○○先於附表編號一竊盜後，
    因警巡邏至該處，見其形跡可疑，上前盤查而查獲，並扣得
    其所有供行竊所用之老虎鉗及鋸片各1 支。再於95年11月25
    日1 時50分許，壬○○因另案遭通緝，為警在臺北縣板橋市
    ○○○路1 段10巷口查獲，始循線查悉上情。
二、案經癸○○、乙○○、庚○○、辛○○、丁○○訴由臺北縣
    政府警察局板橋分局報告臺灣板橋地方法院檢察署檢察官偵
    查起訴暨追加起訴。
    理  由
一、訊據被告壬○○坦承上開犯行不諱，且經告訴人癸○○、乙○○、庚○○、辛○○、丁○○、被害人丙○○、戊○○、
    甲○○、證人林國勝、己○○等人於警詢中指、證述明確，
    並有監視器翻拍照片8 張、現場照片8 張（附於96年度偵字
    第5649號卷）；監視器翻拍照片24張、現場照片2 張（附於
    95年度偵字第27681 號卷）、車籍作業系統- 查詢認可資料
    1 份、贓物認領保管單1 紙、相片1 張附卷可參，及老虎鉗
    、鋸片各1 支扣案可資佐證。足認被告任意性自白與事實相
    符，本件事證明確，被告犯行堪以認定，應予依法論科。
二、按刑法第321 條第1 項第3 款之攜帶兇器竊盜罪，係以行為
    人攜帶兇器竊盜為其加重條件，此所謂兇器，其種類並無限
    制，凡客觀上足對人之生命、身體、安全構成威脅，具有危
    險性之兇器均屬之，且祇須行竊時攜帶此種具有危險性之兇
    器為已足，並不以攜帶之初有行兇之意圖為必要（最高法院
    79 年 台上字第5253號判例參照）。查本件被告於附表編號
    一所示時地行竊時所攜帶之老虎鉗及鋸片，屬質地堅硬之金
    屬製品，在客觀上足以對人之生命、身體之安全造成威脅，
    應屬兇器。是核被告所為，就附表編號一部分係犯刑法第32
    1 條第1 項第3 款之攜帶兇器竊盜罪；附表編號二至六部分
    ，係犯同法第320 條第1 項之竊盜罪；附表編號七部分，係
    犯同法349 條第1 項之收受贓物罪。被告所為附表編號五所
    示竊盜犯行，時間密接，地點相近，行為無從分割，屬接續
    犯而應包括論以一罪，起訴書認應分論併罰，容有誤會。又
    被告與吳國源就附表編號二至五所示竊盜犯行，有犯意聯絡
    及行為分擔，應論以共同正犯。至被告所犯上開各罪間，犯
    意各別，行為分殊，應分論併罰。再被告有如事實欄所載之
    前科犯行及刑之執行情形，有臺灣高等法院被告前案記錄表
    在卷可考，其於受有期徒刑執行完畢5 年以內故意再犯本件
    有期徒刑以上之罪，為累犯，均應依法加重其刑。爰審酌被
    告有多次竊盜前科、時值青壯，竟不思向上，竊盜他人財物
    ，圖謀不勞而獲、侵害他人財產權，亦影響社會秩序安寧，
    兼衡其各次犯罪所得財物價值及犯罪後坦承犯行，態度良好
    等一切情狀，分別量處如附表所示之宣告刑。又被告之犯罪
    時間均在96年4 月24日以前，經核並無中華民國96年罪犯減
    刑條例第3 條所定不予減刑之情形，應依該條例第2 條第1
    項第3 款之規定予以減刑二分之一，分別減為附表所示之刑
    後，並定其應執行刑。扣案之老虎鉗及鋸片1 支，為被告所
    有，供其犯附表編號一所示竊盜犯行所用之物，業據被告供
    承在卷，爰依刑法第38條第1 項第2 款規定諭知沒收。另被
    告與吳國源於附表編號二竊車時所用之鑰匙1 支，並未扣案
    ，其形狀、大小、材質均不明確，為免將來執行困難，故不
    予宣告沒收，附此敘明。
據上論斷，應依刑事訴訟法第273條之1第1項、第299條第 1項前
段，刑法第28條、第320條第1項、第321條第1項第3款、第349條
第1項、第47條第1項、第51條第5款、第38條第1項第2款，刑法
施行法第1條之1，中華民國九十六年罪犯減刑條例第2條第1項第
3款、第7條，判決如主文。
本案經檢察官張瑞娟到庭執行職務。
中　　華　　民　　國　　96　　年　　8 　　月　　15　　日
　　　　　　　　　　　刑事第七庭　法　官　李君豪
以上正本證明與原本無異。
如不服本判決應於送達後10日內向本院提出上訴狀。
　　　　　　　　　　　　　　　　　書記官　林文達
中　　華　　民　　國　　96　　年　　8 　　月　　15　　日
附錄本案論罪科刑法條全文
刑法第320條
意圖為自己或第三人不法之所有，而竊取他人之動產者，為竊盜
罪，處5 年以下有期徒刑、拘役或5 百元以下罰金。
意圖為自己或第三人不法之利益，而竊佔他人之不動產者，依前
項之規定處斷。
前二項之未遂犯罰之。
刑法第321條
犯竊盜罪而有左列情形之一者，處6 月以上、5 年以下有期徒刑
：
一　於夜間侵入住宅或有人居住之建築物、船艦或隱匿其內而犯
　　之者。
二　毀越門扇、牆垣或其他安全設備而犯之者。
三  攜帶兇器而犯之者。
四  結夥三人以上而犯之者。
五  乘火災、水災或其他災害之際而犯之者。
六  在車站或埠頭而犯之者。
前項之未遂犯罰之。
刑法第349條
收受贓物者，處 3 年以下有期徒刑、拘役或 5 百元以下罰金。
搬運、寄藏、故買贓物或為牙保者，處5 年以下有期徒刑、拘役
或科或併科1 千元以下罰金。
因贓物變得之財物，以贓物論。
附表：
┌──┬────┬─────┬────┬───┬──────────┐
│編號│ 時間   │  地點    │行為方式│被害人│所犯罪名、宣告刑及減│
│    │        │          │        │      │刑後刑度            │
├──┼────┼─────┼────┼───┼──────────┤
│ 一 │95年7月 │台北縣板橋│壬○○攜│己○○│壬○○攜帶兇器竊盜，│
│    │11日晚間│市○○路26│帶客觀上│      │累犯，處有期徒刑捌月│
│    │        │巷1弄1號旁│可供兇器│      │，減為有期徒刑肆月。│
│    │        │「萊芬園」│使用之老│      │扣案之老虎鉗及鋸片各│
│    │        │建築工地  │虎鉗及鋸│      │1 支均沒收。        │
│    │        │          │片各1 支│      │                    │
│    │        │          │為工具，│      │                    │
│    │        │          │剪斷工地│      │                    │
│    │        │          │內由高啟│      │                    │
│    │        │          │銘所管領│      │                    │
│    │        │          │之電纜線│      │                    │
│    │        │          │，因而竊│      │                    │
│    │        │          │取電纜線│      │                    │
│    │        │          │2條     │      │                    │
├──┼────┼─────┼────┼───┼──────────┤
│ 二 │95年9月6│臺北縣新莊│壬○○把│（使用│壬○○共同竊盜，累犯│
│    │日3時許 │市○○街  │風，吳國│人）王│，處有期徒刑捌月，減│
│    │        │133巷4弄口│源以自備│義寬；│為有期徒刑肆月。    │
│    │        │          │鑰匙竊取│（車主│                    │
│    │        │          │車號T6-2│）王文│                    │
│    │        │          │393號自 │漢    │                    │
│    │        │          │用小貨車│      │                    │
│    │        │          │1 輛    │      │                    │
├──┼────┼─────┼────┼───┼──────────┤
│三  │95年9月6│臺北縣新莊│與吳國源│癸○○│壬○○共同竊盜，累犯│
│    │日凌晨某│市○○街33│共同以徒│      │，處有期徒刑陸月，減│
│    │時      │巷6號樓下 │手拆卸之│      │為有期徒刑參月。    │
│    │        │          │方式，竊│      │                    │
│    │        │          │取公寓不│      │                    │
│    │        │          │鏽鋼門1 │      │                    │
│    │        │          │片      │      │                    │
├──┼────┼─────┼────┼───┼──────────┤
│ 四 │95年10月│臺北縣新莊│同上    │乙○○│壬○○共同竊盜，累犯│
│    │中旬    │市○○街48│        │      │，處有期徒刑陸月，減│
│    │        │號、50號樓│        │      │為有期徒刑參月。    │
│    │        │下        │        │      │                    │
├──┼────┼─────┼────┼───┼──────────┤
│ 五 │95年11月│臺北縣中和│同上    │庚○○│壬○○共同竊盜，累犯│
│    │11日凌晨│市○○街  │        │      │，處有期徒刑壹年貳月│
│    │某時    │109巷22弄 │        │      │，減為有期徒刑柒月。│
│    │        │10號、12號│        │      │                    │
│    │        │樓下      │        │      │                    │
│    │        ├─────┼────┼───┤　　　　　　　　    │
│    │        │臺北縣中和│同上    │薛秀郁│                    │
│    │        │市○○街  │        │      │                    │
│    │        │107巷2弄13│        │      │                    │
│    │        │號、15號樓│        │      │                    │
│    │        │下        │        │      │                    │
│    │        ├─────┼────┼───┤　　　　　　　　　　│
│    │        │臺北縣中和│同上    │辛○○│                    │
│    │        │市○○街  │        │      │                    │
│    │        │109巷12弄9│        │      │                    │
│    │        │號、11號樓│        │      │                    │
│    │        │下        │        │      │                    │
│    │        ├─────┼────┼───┤　　　　　　　　　　│
│    │        │臺北縣中和│同上    │丁○○│                    │
│    │        │市○○街  │        │      │                    │
│    │        │109巷12弄1│        │      │                    │
│    │        │號、3號樓 │        │      │                    │
│    │        │下        │        │      │                    │
├──┼────┼─────┼────┼───┼──────────┤
│ 六 │95年11月│臺北縣板橋│獨自一人│甲○○│壬○○竊盜，累犯，處│
│    │13日4時 │市○○路3 │以徒手拆│      │有期徒刑陸月，減為有│
│　  │許      │段玉平巷76│卸方式竊│      │期徒刑參月。        │
│    │        │弄17號樓下│取公寓鐵│      │                    │
│    │        │          │門1 片  │      │                    │
├──┼────┼─────┼────┼───┼──────────┤
│ 七 │95年11月│臺北縣板橋│收受吳國│戊○○│壬○○收受贓物，累犯│
│    │13日凌晨│市○○○路│源所竊取│      │，處有期徒刑肆月，減│
│    │        │某土地公廟│之連源有│      │為有期徒刑貳月。    │
│    │        │旁之停車場│限公司所│      │                    │
│    │        │          │有之車號│      │                    │
│    │        │          │U4-6511 │      │                    │
│    │        │          │號自用小│      │                    │
│    │        │          │貨車    │      │                    │
│    │        │          │        │      │                    │
│    │        │          │        │      │                    │
└──┴────┴─────┴────┴───┴──────────┘
